臺灣宜蘭地方法院民事裁定
111年度宜簡聲字第8號
聲  請  人  王家瀅  
相  對  人  仲信資融股份有限公司

法定代理人  陳瑞興  
上列當事人間聲請停止強制執行事件，本院裁定如下：
    主  文
聲請人供擔保新臺幣壹萬肆仟叁佰零伍元後，本院一一一年度司
執字第一一○一六號求償債務強制執行事件之強制執行程序，於
本院一一一年度宜簡字第一七九號債務人異議之訴事件判決確定
、和解、調解或撤回起訴前，應暫予停止。
    理  由
一、按有回復原狀之聲請，或提起再審或異議之訴，或對於和解
    為繼續審判之請求，或提起宣告調解無效之訴、撤銷調解之
    訴，或對於許可強制執行之裁定提起抗告時，法院因必要情
    形，或依聲請定相當並確實之擔保，得為停止強制執行之裁
    定，強制執行法第18條第2項定有明文。又法院依強制執行
    法第18條第2項定擔保金額而准許停止強制執行之裁定者，
    該項擔保係備供債權人因停止執行所受損害之賠償，其數額
    應依標的物停止執行後，債權人未能即時受償或利用該標的
    物所受之損害額，或其因另供擔保強制執行所受之損害額定
    之，非以標的物之價值或其債權額為依據（最高法院91年度
    台抗字第429號裁定意旨參照）。
二、經查：
  ㈠本件聲請人王家瀅以其向本院提起債務人異議之訴（本院111
    年度宜簡字第179號），且本院民事執行處已扣押聲請人對
    於第三人之薪資債權，如繼續進行強制執行，將受有不能或
    難以回復原狀之損害為由，聲請願供擔保准予裁定停止本院
    111年度司執字第11016號求償債務強制執行事件之執行程序
    （下稱系爭執行程序）等情，經本院核閱上開債務人異議之
    訴事件及系爭執行程序事件卷宗屬實，堪認確有停止執行之
    事由及必要，是聲請人聲明願供擔保聲請裁定停止執行，經
    核尚無不合，應予准許。
　㈡又相對人仲信資融股份有限公司向本院聲請強制執行之債權
    金額為新臺幣（下同）95,364元，揆諸上開實務見解，相對
    人因停止強制執行程序所可能蒙受之損害，為其於停止執行
    期間無法受償之利息損失。另參酌聲請人向本院所提債務人
    異議之訴之訴訟標的金額即為上開債權金額95,364元，應行
    簡易訴訟程序，且為不得上訴第三審事件，參考各級法院辦
    案期限實施要點規定，第一、二審通常程序審判案件之辦案
    期限分別為10月、2年，共計2年10月，加計裁判送達、上訴
    、分案等期間，推估本案訴訟自第一審至判決確定所需停止
    執行之期間為3年，經以法定利率百分之5計算結果，相對人
    於該段期間因未能及時受償所蒙受之利息損失約為14,305元
    【計算式：95,364元×5%×3年＝14,305元；小數點以下四捨五
    入】，爰命聲請人以現金14,305元供擔保後，本院111年度
    司執字第11016號求償債務強制執行事件之強制執行程序，
    於本院111年度宜簡字第179號債務人異議之訴事件判決確定
    、和解、調解或撤回起訴前，准予停止。　　
三、依強制執行法第18條第2項，裁定如主文。
中　　華　　民　　國　　111 　年　　6 　　月　　16　　日
                  宜蘭簡易庭  法  官  張淑華
以上正本係照原本作成。
如不服本裁定應於送達後10日內向本院提出抗告狀，並繳納抗告
費新臺幣1,000元。
中　　華　　民　　國　　111 　年　　6 　　月　　16　　日
                              書記官  謝佩欣